臺灣高雄地方法院刑事判決　　　　　　　96年度易字第3056號
公　訴　人　臺灣高雄地方法院檢察署檢察官
被　　　告　乙○○
上列被告因贓物案件，經檢察官提起公訴（96年度偵字第12742
號），本院判決如下：
    主  文
乙○○收受贓物，處有期徒刑參月，如易科罰金，以新臺幣壹仟
元折算壹日。
    事  實
一、乙○○於民國96年4 月29日14時許，在高雄縣大寮鄉○○村
    ○○路133 號圍牆旁，明知真實姓名年籍不詳之人所交付之
    國防部軍備局所有由陸軍步兵訓練學校指揮部暨步兵學校代
    管位於高雄縣大寮鄉○○村○○路133 號陸軍眷舍鋁門1 片
    （價值約新臺幣1,000 元，已於先前之不詳時間遭不詳之人
    竊取）可能係來路不明之贓物，竟基於即使為贓物亦不違反
    其本意之不確定故意而收受之。嗣乙○○於同日14時30分許
    ，騎乘車牌號碼N6W-662 號重機車載運上開鋁門，行經高雄
    縣大寮鄉○○村○○路64號前，為警當場查獲並扣得鋁門1
    片（已發還陸軍第八軍團政戰少校張珩星）。
二、案經高雄縣政府警察局林園分局報請臺灣高雄地方法院檢察
    署檢察官偵查起訴。
    理  由
壹、程序方面
一、證人張衍星、丙○○於警詢中之陳述有證據能力：
  (一)按被告以外之人於審判外之陳述雖不符刑事訴訟法第159 條
    之1 至之4 等4 條之規定，而經當事人於審判程序同意作為
    證據，法院審酌該言詞陳述或書面陳述作成時之情況，認為
    適當者，亦得為證據；當事人、代理人或辯護人於法院調查
    證據時，知有刑事訴訟法第159 條第1 項不得為證據之情形
    ，而未於言詞辯論終結前聲明異議者，視為有前項之同意，
    同法第159 條之5 定有明文。
  (二)本件證人張衍星、丙○○於警詢中所為陳述，其性質雖屬傳
    聞證據，且查無符合同法第159 條之1 至之4 等前4 條之情
    形，惟證人張衍星、丙○○所為之上開警詢筆錄內容，業經
    公訴人於本院審判程序同意作為證據，審理時提示並告以要
    旨，經公訴人表示意見，已知上述筆錄乃傳聞證據，且均未
    於言詞辯論終結前對該等筆錄內容異議，依上開規定，是證
    人張衍星、丙○○於警詢中之證言應具有證據能力。
二、證人張衍星、丙○○於偵查中之證述有證據能力：
  (一)按被告以外之人於偵查中向檢察官所為陳述，除顯有不可信
    之情況者外，得為證據，同法第159 條之1 第2 項定有明文
    。偵查中對被告以外之人所為之偵查筆錄，或被告以外之人
    向檢察官所提之書面陳述，性質上均屬傳聞證據。惟現階段
    刑事訴訟法規定檢察官代表國家偵查犯罪、實施公訴，依法
    其有訊問被告、證人及鑑定人之權，證人、鑑定人且須具結
    ，而實務運作時，檢察官偵查中向被告以外之人所取得之陳
    述，原則上均能遵守法律規定，不致違法取供，其可信度極
    高。
  (二)本件證人張衍星、丙○○於檢察官偵查中以證人身份向檢察
    官具結所為之證述，未曾提及檢察官在偵查時有不法取供之
    情形，亦無顯不可信之情況，依上說明，渠等於偵查中之證
    言自均具有證據能力。
貳、實體方面
一、訊據被告乙○○固坦承於上開時、地單獨騎乘機車載運鋁門
    時為警查獲一情不諱，惟矢口否認有何收受贓物犯行，辯稱
    ：這片鋁門是我到丙○○家中時，丙○○在他家圍牆邊交給
    我拜託我幫他載到籃球場，他沒有告訴我鋁門的來源，我不
    知道是贓物云云。
二、經查：
  (一)被告為警查獲時載運之鋁門1 片，係國防部軍備局所有，於
    96年4 月29日14時30分前某時，在高雄縣大寮鄉○○村○○
    路133 號遭竊。嗣於96年4 月29日14時30分許，被告以機車
    載運上開鋁門行經高雄縣大寮鄉○○村○○路64號前，為警
    查獲一情，業經證人即陸軍第八軍團政戰少校張衍星於警詢
    及偵查中證述明確，並有贓物認領保管單1 份、照片2 張在
    卷可稽。是上開鋁門係屬贓物，並在遭竊地點附近為警查獲
    時由被告持有之事實，應堪認定。
  (二)被告雖以上開情詞置辯，惟查，被告於當日上午確有至丙○
    ○家中，然丙○○並未交付上開鋁門予被告，且被告曾向丙
    ○○詢問是否可以到空屋內撿拾廢鐵或可變賣之物品，丙○
    ○則告知被告預備拆遷之眷舍空屋內的東西都不可以撿，否
    則會被警察帶走等情，迭經證人丙○○於警詢、偵查及本院
    審理時證述綦詳。而眷舍之鋁門規格均相同，亦經證人張衍
    星於偵查中證述明確。被告既無法證明該鋁門為丙○○所交
    付，足見交付鋁門之人另有其人；況被告於當日上午方去過
    丙○○位於眷村內之眷舍，而被告並非無智識能力之人，應
    知其所收受之鋁門與眷舍配置之鋁門相同，對該鋁門係自眷
    舍內拆卸之贓物一情自應有所認識，且該鋁門為有價值之物
    ，該姓名年籍不詳之人託其載運後，並未一同隨行或搭載於
    被告之機車後座，而被告並非當地居民，該姓名年籍不詳之
    人豈有不擔心輕率交予不相識之被告載運後，遭被告將鋁門
    取走逃逸無蹤？足見上開鋁門為被告主觀上明知為贓物而向
    姓名年籍不詳之人收受，並非單純在不知為贓物之情形受託
    幫該人載運至明。是被告其主觀對所收受之鋁門應為贓物乙
    節，衡情自有相當之認識，其自姓名年籍不詳之人收受贓物
    之犯行，堪以認定。
  (三)綜上所述，被告所辯，尚難採信。本件事證明確，被告收受
    贓物犯行，堪以認定，應予依法論科。
三、核被告乙○○所為，係犯刑法第349 條第1 項之收受贓物罪
    。爰審酌被告明知姓名年籍不詳之人所交付之鋁門係屬贓物
    ，仍執意收受，增加員警查緝竊盜犯罪及被害人取回遭竊財
    物之困難，助長竊盜犯行，對於治安危害影響非輕，行為實
    有可議之處，並參以贓物之價值非鉅等一切情狀，量處如主
    文所示之刑，並諭知易科罰金之折算標準，以資懲儆。
據上論斷，應依刑事訴訟法第299 條第1 項前段，刑法第349 條
第1 項、第41條第1 項前段，刑法施行法第1 條之1 ，判決如主
文。
本案經檢察官甲○○到庭執行職務。
中　　華　　民　　國　　96　　年　　11　　月　　26　　日
                  鳳山刑事第一庭      法　官  林芳華
以上正本證明與原本無異。
如不服本判決應於收受本判決後10日內向本院提出上訴書狀，並
應敘述具體理由，如未敘述上訴理由者，應於上訴期間屆滿後20
日內補提理由書狀於本院（均須按他造當事人之人數附繕本）「
切勿逕送上級法院」。
中　　華　　民　　國　　96　　年　　11　　月　　26　　日
　　　　　　　　　　　　　　　　　    書記官  黃靖媛
附錄本案論罪科刑法條
刑法第349條
收受贓物者，處 3 年以下有期徒刑、拘役或 5 百元以下罰金。
搬運、寄藏、故買贓物或為牙保者，處 5 年以下有期徒刑、拘役
或科或併科 1 千元以下罰金。
因贓物變得之財物，以贓物論。
